臺灣板橋地方法院交通事件裁定　　　　　 九十一年度交聲字第三二四、三三一號
　　原處分機關　臺北市交通事件裁決所
　　受處分人
　　即異議人　　甲○○
右列受處分人即異議人因違反道路交通管理處罰條例案件，對於臺北市交通事件裁決
所於中華民國九十一年一月三十一日所為之處分（原處分案號：北市裁三字第裁二二
—ＡＢＵ二三六八○九號、北市裁三字第裁二二—ＡＢＵ二三六八一○號），聲明異
議，本院裁定如左：
    主  文
異議駁回。
    理  由
一、原處分機關略以：異議人即受處分人甲○○於民國九十年十二月七日凌晨一時二
    十三分許，酒後騎乘車牌號碼ＫＤＢ—五一三號重型機車，行經臺北縣中興橋時
    ，經執勤員警攔停查獲，當場測試吐氣所含酒精濃度達每公升０．五二毫克，且
    依異議人所出示身分證以電腦查詢駕駛人資料顯示為「汽照吊扣中」，為警舉發
    ，案移該站，除因異議人所持重型機車駕照已逾有效日期（八十二年四月二十九
    日），而就原舉發機關有關舉發「駕照吊扣中行駛」違規部分，改依「持逾期駕
    照駕車」裁處外，認舉發單位舉發屬實，爰依道路交通管理處罰條例第三十五條
    第一項第一款、第二十二條第一項第六款之規定，裁處罰鍰新臺幣（下同）三萬
    元、吊扣駕駛執照十二個月（北市裁三字第裁二二—ＡＢＵ二三六八○九號）及
    裁處罰鍰一千八百元（北市裁三字第裁二二—ＡＢＵ二三六八一○號）。
二、異議人異議意旨略以：伊駕駛執照是逾期沒錯，遭舉發當時亦有飲酒，但係因友
    人阿明（真實姓名住所不詳）之前向伊借機車後，告知機車騎到中興橋上壞掉，
    叫伊直接去該處牽機車，伊遂與友人林美鳳牽機車經過中興橋，並非騎乘機車，
    應未違反酒後不得駕駛車輛之規定，自亦無持逾期駕駛執照駕車之違規行為，卻
    遭裁罰，殊難甘服云云。
三、按汽車駕駛人飲酒或其他類似物後其吐氣所含酒精成分超過每公升０．二五毫克
    以上者，不得駕車；汽車駕駛人，駕駛汽車經測試檢定酒精濃度超過規定標準，
    處新臺幣一萬五千元以上六萬元以下罰鍰，並當場禁止其駕駛及吊扣其駕駛執照
    一年；汽車駕駛執照自發照之日起每滿六年換發一次，汽車駕駛人應於有效期限
    屆滿前一個月內向公路監理機關申請換發新照。汽車駕駛執照逾期未換發新照者
    ，不得使用駕車；汽車駕駛人，持逾期之駕駛執照駕車者，處六百元以上一千二
    百元以下罰鍰，並禁止其駕駛，駕駛執照並應扣繳之。道路交通安全規則第一百
    十四條第二款、第五十二條第一項、第二項及道路交通管理處罰條例第二十二條
    第一項第六款、第二項、第三十五條第一項第一款分別定有明文。
四、查(一)異議人之機車駕駛執照於七十五年七月十一日發照，有效日至八十二年四月
    二十九日止，有臺北市交通事件裁決所九十一年三月二十七日北市裁三字第０九
    一三四００一四００號書函所附機車駕駛人甲○○電腦查詢報表附卷可稽，而異
    議人就其遭本件舉發交通違規當時，駕駛執照確已逾期之事實亦不爭執，是此部
    分事實堪信屬實。(二)本件異議人即受處分人甲○○固坦承遭舉發當時確有飲酒之
    事實，然辯稱僅係牽車行經舉發當地，並未騎乘云云，惟證人即本件交通違規事
    件取締員警乙○○結證稱：當時是晚上我們駕駛巡邏車停在中興橋汽車車道上執
    行酒測臨檢勤務，陳錦源跟我負責在機車引道旁攔檢機車，秦輝榮負責警戒，稽
    查點前方放有交通錐，我們手持指揮棒，異議人騎機車從中興橋機車引道由臺北
    往三重方向行駛，行駛到稽查點前方大約三十公尺左右，當時車輛不多，看到異
    議人把車停下，將機車推到紅磚人行道上，我們察覺有異，由陳錦源及秦輝榮上
    前盤查，我留在原地，陳錦源將異議人帶回稽查點由我實施酒測，其酒測濃度達
    ０．五二毫克，我確定異議人到稽查點之前確實有騎乘機車之行為，到了稽查點
    前數十公尺才停下來，我以前不認識異議人也沒有仇恨等語，與當時現場目擊證
    人陳錦源證稱：當時是凌晨車輛很少，看到一輛機車到稽查點前方就停下來，覺
    得很奇怪便與秦輝榮上前盤查，聞到異議人身上有明顯酒味，就帶回稽查點讓乙
    ○○實施酒測，異議人是看到我們是警察才將車停下抬到人行道，之前確實有行
    駛行為，我以前不認識異議人，也沒有仇恨等語，及當時現場目擊證人秦輝榮證
    稱：當時在數台機車中，有一輛機車在稽查點前方突然停下來並將車抬到人行道
    上，我們上前盤查發現異議人身上有酒味，就帶回實施酒測，異議人之前確實有
    行駛行為，我以前不認識異議人也沒有仇恨等語，互核均無不合，且渠等與異議
    人既均無夙怨，應無設詞誣陷之理，參諸異議人既自稱係將機車借與友人「阿明
    」，卻未能提供「阿明」之真實姓名年籍住所等資料以供本院調查，果其確曾將
    車借與「阿明」，則焉有不知「阿明」之姓名住所，否則其如何聯絡還車事宜﹖
    至其所稱陪同牽車之友人林美鳳，亦未到庭陳述，是其上揭所辯尚乏實據相佐，
    顯係飾卸之詞，不足採信，此外，並有北市警交大字第ＡＢＵ二三六八○九號、
    第ＡＢＵ二三六八一○號舉發違反道路交通管理事件通知單二紙可據，堪認異議
    人於前揭時地確有持逾期駕照騎乘機車，經檢測酒精濃度超過規定標準之違規事
    實，從而原處分機關據以援引前揭規定，裁處罰鍰三萬元、吊扣駕駛執照十二個
    月（北市裁三字第裁二二—ＡＢＵ二三六八○九號）及罰鍰一千八百元（北市裁
    三字第裁二二—ＡＢＵ二三六八一○號），於法核無不合，自應維持，本件異議
    為無理由，應予駁回。
據上論結，應依道路交通案件處理辦法第十九條，裁定如主文。
中      華      民      國    九十一    年      四      月     十八     日
                                  臺灣板橋地方法院交通法庭
                                      法  官  陳明偉
右正本證明與原本無異。
如不服本裁定，應於送達後五日內，向本院提出抗告狀。
                                      書記官  呂妍旻
中      華      民      國    九十一    年      四      月     十八     日
